臺灣苗栗地方法院刑事判決
111年度交易字第122號
公  訴  人  臺灣苗栗地方檢察署檢察官
被      告  饒富財

                    住苗栗縣○○市○○里00鄰○○路00號0樓之0
上列被告因公共危險案件，經檢察官提起公訴（111年度偵字第2
276號），被告於準備程序中就被訴事實為有罪之陳述，經本院
告以簡式審判之旨並聽取當事人意見後，裁定改行簡式審判程序
，經檢察官聲請改依協商程序而為判決，本院判決如下：
    主    文
饒富財駕駛動力交通工具，而吐氣所含酒精濃度達每公升零點二
五毫克以上，處有期徒刑伍月，如易科罰金，以新臺幣壹仟元折
算壹日。
    犯罪事實及理由
一、本件犯罪事實及證據：除證據部分，補充：被告饒富財於本
    院準備程序中之自白，餘均引用起訴書之記載（如附件）。
    另因檢察官於起訴書及審理過程中，就被告構成累犯之事實
    及應加重其刑之事項，並未主張且未具體指出證明之方法，
    故本院尚無從逕依職權調查後對被告論以累犯（最高法院11
    0年度台上大字第5660號裁定意旨參照）。
二、本件經檢察官與被告於審判外達成協商之合意且被告已認罪
    ，其合意內容為：被告願受科刑範圍為有期徒刑5月，如易
    科罰金，以新臺幣1000元折算1日。經查，上開協商合意並
    無刑事訴訟法第455條之4第1項所列情形之一，檢察官聲請
    改依協商程序而為判決，本院爰不經言詞辯論，於協商合意
    範圍內為協商判決，合予敘明。
三、應適用之法條：刑事訴訟法第273條之1第1項、第455條之2
    第1項、第455條之4第2項、第455條之8、第454條第2項。
四、本案經檢察官莊佳瑋提起公訴，檢察官黃智勇到庭執行職務
    。
五、本判決除有刑事訴訟法第455條之4第1項第1款、第2款、第4
    款、第6款、第7款所定情形之一，或違反同條第2項規定者
    外，不得上訴。如有前述例外得上訴之情形，又不服本件判
    決，得自判決送達後20日內，向本院提出上訴書狀併附理由
    ，上訴於第二審法院。
中　　華　　民　　國　　111 　年　　6 　　月　　15　　日
                  刑事第二庭  法　官  　陳雅菡
以上正本證明與原本無異。
                              書記官    張佑慈
中　　華　　民　　國　　111 　年　　6 　　月　　15　　日
附錄本案論罪科刑法條：
中華民國刑法第185條之3
駕駛動力交通工具而有下列情形之一者，處3年以下有期徒刑，
得併科30萬元以下罰金：
一、吐氣所含酒精濃度達每公升零點二五毫克或血液中酒精濃度
    達百分之零點零五以上。
二、有前款以外之其他情事足認服用酒類或其他相類之物，致不
    能安全駕駛。
三、服用毒品、麻醉藥品或其他相類之物，致不能安全駕駛。
因而致人於死者，處3年以上10年以下有期徒刑，得併科2百萬元
以下罰金；致重傷者，處1年以上7年以下有期徒刑，得併科1百
萬元以下罰金。
曾犯本條或陸海空軍刑法第54條之罪，經有罪判決確定或經緩起
訴處分確定，於十年內再犯第1項之罪因而致人於死者，處無期
徒刑或5年以上有期徒刑，得併科3百萬元以下罰金；致重傷者，
處3年以上10年以下有期徒刑，得併科2百萬元以下罰金。
-附件
臺灣苗栗地方檢察署檢察官起訴書
                                     111年度偵字第2276號
　　被　　　告　饒富財　男　45歲（民國00年00月00日生）
　　　　　　　　　      國民身分證統一編號：Z000000000號
                  　　　住苗栗縣○○市○○里00鄰○○路00
　　　　　　　　　　　　　號3樓之1
上列被告因公共危險案件，業經偵查終結，認應提起公訴，茲將
犯罪事實及證據並所犯法條分敘如下:
　　　　犯罪事實
一、饒富財曾因3犯酒後駕車之公共危險案件，經臺灣苗栗地方
    法院以106年度苗交簡字第926號判決判處有期徒刑4月確定
    ，並於民國107年5月22日易服社會勞動履行完成。詎其猶不
    知悛改，於111年2月26日14時許，在址設苗栗縣○○鄉○○路00
    0號「苗栗縣警察局頭份分局三灣分駐所」附近某友人之住
    處飲用啤酒後，於吐氣所含酒精濃度值已達每公升0.25毫克
    以上之際，竟於同日16時30分許，騎乘車牌號碼00
    0-000號普通重型機車，自前揭某友人之住處出發，欲返回
    頭份市○○里00鄰○○路00號3樓之1之住處。嗣於同日16時45分
    許，饒富財騎乘機車途經頭份市水源路26巷口處時，因未完
    整配戴口罩，形跡顯有可疑，適有巡邏警員見狀，乃自後方
    追躡，示意饒富財停車受檢，進而在同市○○路00號前方道路
    處將其攔停，又發覺其身上充斥濃厚之酒味，顯有飲酒之跡
    象，遂於同日17時1分許對其施以酒精濃度測試，結果測得
    吐氣所含酒精濃度值為每公升0.35毫克而查獲。
二、案經苗栗縣警察局頭份分局報告偵辦。
        證據並所犯法條
一、證據清單臚列如下：
編號 證　　 據　　 名　　 稱 待　　　證　　　事　　　實 1 被告饒富財於本署偵訊時之自白。 證明被告坦承全部犯罪事實。 2 酒精濃度測試值單1紙。 證明被告飲酒後騎乘機車，且其吐氣所含酒精濃度值為每公升0.35毫克之事實。 3 財團法人工業技術研究院呼氣酒精測試器檢定合格證書影本1份（儀器器號：A2017 39）。 證明對被告施以吐氣酒精濃度測試之該酒精測試器經檢驗合格之事實。 4 被告之相片影像資料查詢結果單及活體指紋比對資料影本（其上註記被告之國民身分證統一編號Z000000000號）各1份。 證明本件遭查獲飲酒後騎乘機車之人確為被告其人之事實。 5 苗栗縣警察局舉發違反道路交通管理事件通知單影本1份。 證明被告飲酒後騎乘機車遭查獲之事實。 
二、核被告所為，係犯刑法第185條之3第1項第1款之公共危險罪
    嫌。又被告有如犯罪事實欄所述之公共危險前科犯行，有刑
    案資料查註紀錄表1份附卷可稽，其於有期徒刑易服社會勞
    動履行完成後，5年以內故意再犯本件有期徒刑以上之罪，
    請依刑法第47條第1項之規定論以累犯，並加重其刑。
三、依刑事訴訟法第251條第1項提起公訴。
    此　致
臺灣苗栗地方法院
中　　華　　民　　國　 111　　年　　3 　　月　　16　　日
　　　　　　　　　　　　　    檢  察  官  莊佳瑋